【裁判字號】    99,抗,1566
【裁判日期】    991115
【裁判案由】    停止強制執行
【裁判全文】
臺灣高等法院民事裁定                  99年度抗字第1566號
抗  告  人  乙○○
代  理  人  甲○○
相  對  人  丙○○
代  理  人  田俊賢律師
上列當事人間停止強制執行事件，抗告人對於中華民國99年8月1
7日臺灣桃園地方法院99年度聲字第536號所為裁定提起抗告，本
院裁定如下：
    主  文
抗告駁回。
抗告訴訟費用由抗告人負擔。
    理  由
一、按「強制執行程序開始後，除法律另有規定外，不停止執行
    。」、「有回復原狀之聲請，或提起再審或異議之訴，或對
    於和解為繼續審判之請求，或提起宣告調解無效之訴、撤銷
    調解之訴，或對於許可強制執行之裁定提起抗告時，法院因
    必要情形或依聲請定相當並確實之擔保，得為停止強制執行
    之裁定。」強制執行法第18條第1項、第2項定有明文。又法
    院依強制執行法第18條第2項定擔保金額而准許停止強制執
    行之裁定者，該項擔保係備供債權人因停止執行所受損害之
    賠償，其數額應依標的物停止執行後，債權人未能即時受償
    或利用該標的物所受之損害額，或其因另供擔保強制執行所
    受之損害額定之，非以標的物之價值或其債權額為依據（最
    高法院91年度台抗字第429號裁定參照）。
二、相對人於原審聲請意旨略以：原審法院99年度司執字第2871
    0號清償債務強制執行事件，已就相對人之存款、不動產等
    財產為執行程序，然就抗告人據以聲請強制執行之原審法院
    91年度訴字第1520號確定判決，相對人業已提起再審之訴，
    爰聲請准相對人提供擔保後停止上開強制執行事件之執行程
    序等語。
三、原審以相對人對於原審法院91年度訴字第1520號確定判決提
    起再審之訴，繫屬該院99年度再字第9號審理，此據原審調
    閱該卷宗核閱確實。相對人主張避免不動產等財產遭拍賣、
    執行，致受難以補償之損害，而有停止執行之必要，並願供
    擔保聲請停止強制執行云云，原審認為於法有據，遂依抗告
    人聲請強制執行範圍即如所憑執行名義（該院91年度訴字第
    1520號判決主文所載，債權金額新台幣〈下同〉40萬元及自
    民國〈下同〉80年03月01日起至清償日止，按年息12％計算
    之利息），計息日自80年03月01日迄今已近19年5月，現時
    抗告人可請求相對人給付之債權本金加計利息共計1,331,20
    0元（40萬元×12％×19.4＝931,200元；40萬元＋931,200
    元＝1,331, 200元）。參照各級法院辦案期限實施要點第2
    點規定，本件相對人所提再審之訴事件至法院審理終結約需
    2年，依法定利率即週年利率5％計算抗告人因本件停止執行
    未能即時受償所受損害為133,120元（1,331,2 00元×5％×
    2＝133,120元）。原審因而酌定相對人應供擔保之金額為13
    3,120元，裁定准許相對人之聲請，揆諸首開說明，應無不
    合。
四、抗告意旨略以：相對人雖提起再審之訴，惟原確定判決於92
    年間即告確定，相對人乃遲至99年08月03日始提起本件再審
    之訴，足見其提起本件再審顯已逾30日之法定不變期間，程
    序已不合法，是其所提起再審之訴為不合法，而依民事訴訟
    法第502條第1項規定，法院應以裁定駁回之。況相對人據以
    聲請停止強制執行之提起本件再審之訴，已遭原法院於99年
    8月30日以99年度再字第9號再審事件，以裁定駁回在案，故
    其依強制執行法第18條第2項規定而為聲請停止強制執行之
    依據，於法殊有未合。原裁定准許相對人供擔保而停止強制
    執行程序，自有未當云云。
五、按「強制執行程序開始後，債務人因提起再審之訴，聲明願
    供擔保為停止強制執行裁定之聲請，除再審之訴已受敗訴之
    裁判『確定』外，無論有無必要，法院均應酌定相當並確實
    之擔保，而為停止執行之裁定，此觀強制執行法第十八條第
    二項規定之意旨自明。」最高法院79年度台抗字第158號判
    決可資參照，此外，學者亦多同此見解（見前大法官楊與齡
    著強制執行法論96年9版第174頁、前大法官陳計男著強制執
    行法釋論西元2002年8月版第165頁、陳榮宗教授著強制執行
    法西元2007年2月版第128頁）。查相對人既提起再審之訴，
    並聲明願供擔保為停止強制執行之聲請，原審因而酌定相對
    人應供如上所述之相當擔保金額，裁定准許其停止執行之聲
    請，核屬允洽。至於相對人所提起之再審之訴是否合法？有
    無理由？均非於供擔保為停止強制執行裁定程序中所應審究
    。又查相對人所提再審之訴，固經原法院嗣以相對人已逾30
    日之不變期間始提起，認係不合法，而於99年8月30日以99
    年度再字第9號裁定駁回之，然原法院於裁定准許相對人供
    擔保停止強制執行程序時，該再審之訴尚未受敗訴之裁判確
    定，原法院於99年8月17日裁定停止強制執行程序時，尚未
    就相對人再審之訴為裁判，原法院為停止強制執行程序之裁
    定，本無不當，縱原法院嗣於99年8月30日裁定駁回相對人
    再審之訴，已無礙原停止執行裁定之合法有效，況該99年度
    再字第9號駁回再審之訴之裁定業經相對人提起抗告，現由
    本院受理中（99年度抗字第1607號），尚未確定。是以抗告
    意旨指摘原裁定不當，為無理由，應予駁回。
六、據上論結，本件抗告為無理由，爰裁定如主文。
中    華    民    國    99    年    11    月    15    日
                  民事第十三庭
                      審判長法  官  林金村
                            法  官  王麗莉
                            法  官  陳秀貞
正本係照原本作成。
不得再抗告。
中    華    民    國    99    年    11    月    16    日
                            書記官  林麗觀

司法院資訊處製作；財團法人民間司法改革基金會備份。
